---
params: 
  title: ""
  publication_date: ""
  doi: ""
output: 
  html_document:
    anchor_sections: false
    theme: null
    highlight: null
    mathjax: null
    css: ["style.css", "https://fonts.googleapis.com/css?family=Source+Sans+Pro:400,700&display=swap"]
    self_contained: true
title: "`r params$title`"
---

```{r general-setup, include=FALSE}
## This file contains the GERMAN version of the data story

# Set general chunk options
knitr::opts_chunk$set(echo = FALSE, fig.showtext = TRUE, fig.retina = 3, 
                      fig.align = "center", warning = FALSE, message = FALSE)

# Install pacman package if needed
if (!require("pacman")) {
  install.packages("pacman")
  library(pacman)
}

# Install snf.datastory package if not available, otherwise load it
if (!require("snf.datastory")) {
  if (!require("devtools")) {
    install.packages("devtools")
    library(devtools)
  }
  install_github("snsf-data/snf.datastory")
  library(snf.datastory)
}

# Load packages
p_load(tidyverse,
       snf.datastory,
       lubridate,
       scales, 
       conflicted, 
       jsonlite,
       readxl,
       here, 
       ggiraph)

# Conflict preferences
conflict_prefer("filter", "dplyr")
conflict_prefer("get_datastory_scheme", "snf.datastory")
conflict_prefer("get_datastory_theme", "snf.datastory")

# Increase showtext package font resolution
showtext_opts(dpi = 320)

# Set the locale for date formatting (Windows)
Sys.setlocale("LC_TIME", "German")

# Create function to print number with local language-specific format 
print_num <- function(x) snf.datastory::print_num(x, lang = "de")

# Knitr hook for local formatting of printed numbers
knitr::knit_hooks$set(
  inline <- function(x) {
    if (!is.numeric(x)) {
      x
    } else {
      print_num(x)
    }
  }
)
```

```{r print-header-infos, results='asis'}
# Add publication date to header
cat(format(as_datetime(params$publication_date), "%d.%m.%Y"))

# Register the Google font (same as Data Portal, is not loaded twice)
cat(paste0("<link href='https://fonts.googleapis.com/css?family=", 
           "Source+Sans+Pro:400,700&display=swap' rel='stylesheet'>"))
```

```{r story-specific-setup, include=FALSE}
# Micro-level ERC grantees
erc_grantees <- read_csv(here("data", "data.csv"))

# Function for proper ERC call type name formatting and ordering
format_call_types <- function(data) {
  data %>%
    mutate(
      call_type = case_when(
        call_type == "StG" ~ "ERC Starting Grant",
        call_type == "AdG" ~ "ERC Advanced Grant",
        call_type == "CoG" ~ "ERC Consolidator Grant",
        call_type == "SyG" ~ "ERC Synergy Grant"
      ),
      call_type = fct_relevel(
        call_type,
        c(
          "ERC Starting Grant",
          "ERC Consolidator Grant",
          "ERC Advanced Grant",
          "ERC Synergy Grant"
        )
      )
    )
}

# Percentage of ERC grantees with SNSF grant(s)
perc_erc_with_snsf <- erc_grantees %>% 
  count(had_snsf_grants_before) %>% 
  mutate(perc = 100 * (n / sum(n))) %>% 
  filter(had_snsf_grants_before == TRUE) %>% 
  pull(perc)

# Number of ERC grantees with SNSF grant
n_erc_with_snsf <- erc_grantees %>% 
  count(had_snsf_grants_before) %>% 
  filter(had_snsf_grants_before == TRUE) %>% 
  pull(n)

# Number of ERC grantees without SNSF grant
n_erc_without_snsf <- erc_grantees %>% 
  count(had_snsf_grants_before) %>% 
  filter(had_snsf_grants_before == FALSE) %>% 
  pull(n)
```

__In der Schweiz tätige Forschende sind sehr erfolgreich mit Bewerbungen beim Europäischen Forschungsrat (ERC). Unsere Analyse zeigt: Bis 2019 haben `r round(perc_erc_with_snsf)`% dieser Beitragsempfangenden zuvor Finanzierung durch den SNF erhalten.__

Der SNF ist die wichtigste Schweizer Institution zur Förderung der wissenschaftlichen Forschung. Beiträge aus seiner breiten Förderpalette unterstützen die Forschenden an verschiedenen Stationen ihrer Karriere.

### Wissenschaftliche Exzellenz als gemeinsames Kriterium

Der Europäische Forschungsrat (ERC) wurde 2007 gegründet. Sein Ziel ist es, Spitzenforschende aus der ganzen Welt zu unterstützen, die vielversprechende Forschungsprojekte in Europa durchführen möchten. Die Fördergelder sind hoch dotiert und begehrt. Wissenschaftliche Exzellenz ist dabei das einzige Evaluationskriterium des ERC. Genau dieses Kriterium ist auch das wichtigste für den SNF.

Von 2007 bis 2019 vergab der ERC insgesamt 671 Beiträge an `r nrow(erc_grantees)` Wissenschaftlerinnen und Wissenschaftler zur Forschung an Schweizer Institutionen. Damit schnitt unser Land im Vergleich zu den anderen Ländern überdurchschnittlich erfolgreich ab.

Die Instrumente des SNF und des ERC unterscheiden sich zum Teil bei den Zulassungskriterien, der Art der geförderten Forschungsvorhaben und dem Auswahlverfahren, weswegen sie sich gut ergänzen. Somit steht möglichst vielen Ausprägungen vielversprechender Forschung ein geeignetes Fördergefäss zur Verfügung.

<div class='info-box'>

### Instrumente des ERC

* __ERC Starting Grants__: Beiträge bis zu 1,5 Mio. Euro für 5 Jahre. Für vielversprechende Nachwuchsforschende mit 2 bis 7 Jahren Erfahrung nach Abschluss des Doktorats.

* __ERC Consolidator Grants__: Beiträge bis zu 2 Mio. Euro für 5 Jahre. Für exzellente Forschende mit 7 bis 12 Jahren Erfahrung nach Abschluss des Doktorats.

* __ERC Advanced Grants__: Beiträge bis zu 2,5 Mio. Euro für 5 Jahre. Für etablierte Forschende mit einer ausgewiesenen Erfolgsbilanz.

* __ERC Synergy Grants__: Beiträge bis zu 10 Mio. Euro für 6 Jahre. Zur Bearbeitung anspruchsvoller Forschungsfragen, die nur durch die koordinierte Arbeit einer Gruppe von 2-4 Untersuchungsleitenden beantwortet werden können.

</div>

### Unterschiedliche Förderanteile zwischen den Instrumenten des ERC

Vor ihrem ersten ERC-Beitrag hatten `r n_erc_with_snsf` oder `r round(perc_erc_with_snsf)`% der in der Schweiz tätigen Forschenden mindestens einen SNF-Beitrag aus der Projektförderung (inklusive Sinergia und NFP) oder der fortgeschrittenen Karriereförderung erhalten. `r n_erc_without_snsf` ERC-Beitragsempfangende oder `r round(100 - perc_erc_with_snsf)`% waren zuvor nicht vom SNF unterstützt worden. Die Analyse ihrer Lebensläufe zeigt, dass über die Hälfte von ihnen weniger als zwei Jahre in der Schweiz forschte, als sie den ersten ERC-Beitrag erhielten. Knapp 60% der `r n_erc_without_snsf` Forschenden hatten noch nie ein Gesuch beim SNF eingereicht. Die anderen rund 40% waren mit ihrer SNF-Bewerbung nicht erfolgreich gewesen. Dies ist ein Beispiel, wie der ERC die Fördermöglichkeiten des SNF ergänzen kann.

<div class="plot-box">
<div class="plot-title">Forschende mit und ohne SNF-Förderung vor ihrem ersten ERC-Beitrag</div>
<div class="hide-mobile">
```{r swiss-erc-grantees-micro-desktop-tablet, out.width="100%", fig.height=5}
# Define point colors
grant_avail_colors <- c("Mit vorherigem SNF-Beitrag" = "#00349E", 
                  "Ohne vorherigen SNF-Beitrag" = "#72E3CE")

# Create ggplot graph (desktop & tablet)
p_observations <- erc_grantees %>%  
  # Add data id for ggiraph
  mutate(data_id = row_number()) %>% 
  # Labelling and order of ERC call types
  format_call_types() %>% 
  # Create nicer labels
  mutate(had_snsf_grants_before = ifelse(had_snsf_grants_before, 
                                         "Mit vorherigem SNF-Beitrag",
                                         "Ohne vorherigen SNF-Beitrag")) %>% 
  # Format the funding instruments correctly for the tooltip
  mutate(snsf_fis = map_chr(snsf_fis, function(x) {
    if (is.na(x))
      return(NA)
    # Generate the tooltip text, disentangle the data
    str_split(x, "\\|\\|") %>% 
      map_chr(function(x) {
        res <- x %>% 
          str_split(";") %>% 
          map_chr(function(y) {
            paste0(y[1], " (", y[2], "): ", str_trunc(y[4], 40))
          })
        paste(res, collapse = "<br>")
      })
  }),
  # Newline in call name
  call_type = fct_relabel(call_type, function(x) {
    str_replace_all(x, "ERC", "ERC\n")
  }), 
  # Create link to P3/Cordis for this person
  link = ifelse(!is.na(ApplicantNumber), 
                paste0("http://p3.snf.ch/person-", ApplicantNumber, "-"), 
                paste0("https://cordis.europa.eu/search?q=contenttype%3D%27", 
                       "project%27%20AND%20%2Fproject%2Facronym%3D%27", 
                       project_acronym ,"%27")
  )
  ) %>%
  # Hand over to ggplot
  ggplot(aes(x = call_year, y = fct_rev(call_type),
             fill = had_snsf_grants_before)) +
  geom_jitter_interactive(
    aes(tooltip = paste0("<b>", name, ", ", first_name, "</b><br>",
                         host_institution, "<br>",
                         str_replace(call_type, "\\n", " "), " (", call_year,
                         ") «<b>", project_acronym,
                         "</b>»<br><br>",
                         ifelse(snsf_grants_before == 0, "Kein",
                                snsf_grants_before),
                         " vorherige/r SNF-", ifelse(snsf_grants_before <= 1,
                                                "Beitrag", "Beiträge"),
                         ifelse(snsf_grants_before > 0, 
                                paste0(":<br>", snsf_fis
                                ), "")), 
        data_id = data_id, 
        onclick = paste0('window.open("', link , '")')),
    shape = 21, width = 0.3, height = 0.3, colour = "white", size = 2.5, 
    stroke = 0.2) +
  get_datastory_theme(remove_plot_margin = TRUE) +
  scale_x_continuous(breaks = seq(2007, 2020, 1)) +
  scale_fill_manual(values = grant_avail_colors) +
  labs(x = NULL, y = NULL) +
  theme(axis.text.x = element_text(angle = 45, hjust = 1),
        axis.text.y = element_text(hjust = 0.5))

# Create ggiraph object
girafe(ggobj = p_observations, 
       height_svg = 3.8, 
       options = list(
         opts_toolbar(saveaspng = FALSE),
         opts_hover(css = "fill:#F75858;stroke:#F75858;"),
         opts_tooltip(
           css = get_ggiraph_tooltip_css(),
           opacity = 0.8,
           delay_mouseover = 0,
           delay_mouseout = 0
         )
       ))
```
</div>
<div class="hide-tablet hide-desktop">
```{r swiss-erc-grantees-micro-mobile, out.width="100%", fig.width=4, fig.height=6}
# Create static graph (mobile)
erc_grantees %>%  
  # Labelling and order of ERC call types
  format_call_types() %>% 
  # Create nicer labels
  mutate(had_snsf_grants_before = ifelse(had_snsf_grants_before, 
                                         "Mit vorherigem SNF-Beitrag",
                                         "Ohne vorherigen SNF-Beitrag")) %>% 
  # Format the funding instruments correctly for the tooltip
  mutate(snsf_fis = map_chr(snsf_fis, function(x) {
    if (is.na(x))
      return(NA)
    # Generate the tooltip text, disentangle the data
    str_split(x, "\\|\\|") %>% 
      map_chr(function(x) {
        res <- x %>% 
          str_split(";") %>% 
          map_chr(function(y) {
            paste0(y[1], " (", y[2], "): ", str_trunc(y[4], 40))
          })
        paste(res, collapse = "<br>")
      })
  }), 
  # Newline in call name
  call_type = fct_relabel(call_type, function(x) {
    str_replace_all(x, "ERC", "ERC\n")
  })
  ) %>% 
  # Hand over to ggplot
  ggplot(aes(x = 1, 
             y = fct_rev(call_type),
             fill = had_snsf_grants_before)) +
  geom_jitter(width = 0.5, height = 0.2, shape = 21, 
              colour = "white", size = 2.5, stroke = 0.2) + 
  get_datastory_theme(remove_plot_margin = TRUE) +
  scale_x_continuous(breaks = seq(2007, 2020, 1)) +
  scale_fill_manual(values = grant_avail_colors, 
                    guide = guide_legend(ncol = 1)) +
  labs(x = NULL, y = NULL) + 
  theme(axis.text.y = element_text(hjust = 0.5))
```
</div>
<div class="caption">
ERC-Beiträge 2007-2019, Daten von Juni 2020 (CERN & Proof of Concept (PoC) ausgeschlossen). SNF-Beiträge 1998 - 2020 der Projektförderung (inkl. Sinergia und NFP) und fortgeschrittene Karriereförderung (Ambizione, SNF-Förderungsprofessuren, Eccellenza, PRIMA).
</div>
</div>
```{r share-by-grant-type-numbers}
# Summarize data & plot it
plot_data <- erc_grantees %>%
  count(call_type, had_snsf_grants_before) %>%  
  group_by(call_type) %>% 
  mutate(freq = n / sum(n)) %>% 
  ungroup()

# Share of Starting grants with SNSF
stg_with_snsf <- plot_data %>% 
  filter(call_type == "StG", had_snsf_grants_before == TRUE) %>% 
  pull(freq) * 100

# Share of Consolidator grants with SNSF
cog_with_snsf <- plot_data %>% 
  filter(call_type == "CoG", had_snsf_grants_before == TRUE) %>% 
  pull(freq) * 100

# Share of Advanced grants with SNSF
adg_with_snsf <- plot_data %>% 
  filter(call_type == "AdG", had_snsf_grants_before == TRUE) %>% 
  pull(freq) * 100

# Share of Synergy grants with SNSF
syg_with_snsf <- plot_data %>% 
  filter(call_type == "SyG", had_snsf_grants_before == TRUE) %>% 
  pull(freq) * 100

```

Der ERC bietet vier Instrumente an (siehe vorgängige Box). Bei den Starting Grants beträgt der Anteil der zuvor vom SNF geförderten Forschenden `r round(stg_with_snsf)`%. Noch höher ist er mit `r round(cog_with_snsf)`% bei den Consolidator Grants. Bei den Advanced Grants für etablierte Forschende wurden fast alle, nämlich `r round(adg_with_snsf)`%, vor ihrem ersten ERC-Beitrag vom SNF gefördert. Bei den `r erc_grantees %>% filter(call_type == "SyG") %>% nrow()` Synergy Grants, die nur `r round(100 * (erc_grantees %>% filter(call_type == "SyG") %>% nrow() / erc_grantees %>% nrow()))`% der Schweizer ERC-Beiträge ausmachen, waren es sogar `r round(syg_with_snsf)`%.

<div class="plot-box">
<div class="plot-title">Anteile ERC-Beitragsempfangende mit oder ohne vorgängige SNF-Förderung</div>
<div class="hide-mobile">
```{r share-by-grant-type-desktop-tablet, out.width="100%", fig.height=2.5}
# Create the plot
p_numbers_per_type_and_year <- plot_data %>%   
  # Labelling and order of ERC call types
  format_call_types() %>% 
  mutate(# Create nicer labels
    had_snsf_grants_before = ifelse(had_snsf_grants_before, 
                                    "Mit vorherigem SNF-Beitrag",
                                    "Ohne vorherigen SNF-Beitrag"
    )) %>%
  ggplot(aes(
    x = fct_rev(call_type),
    y = freq,
    tooltip = paste0(
      "<b>", round(freq * 100),
      "%</b> (", n, ") der Forschenden mit einem ",
      call_type, "<br> hatten ",
      ifelse(
        had_snsf_grants_before == "Mit vorherigem SNF-Beitrag",
        "mindestens einen vorherigen SNF-Grant",
        "keinen vorherigen SNF-Grant"
      ),
      "."
    )
  )) +
  # Hack: Add a geom_col under the interactive one, only to be able to provide
  # correct looking legend items (round although bar chart), 
  # geom_col_interactive does not take the argument 'key_glyph'
  geom_col(aes(fill = had_snsf_grants_before), 
           width = 0.1, size = 0.1,
           # Draw point instead of square symbol
           key_glyph = draw_key_dotplot
           ) +
  geom_col_interactive(aes(fill = fct_rev(had_snsf_grants_before)),
                       color = "white", width = 0.7, size = 0.3,
                       show.legend = FALSE) +
  geom_text(aes(label = ifelse(freq >= 0.075,
                               paste0(round(freq * 100), "%"), 
                               "")), color = "white", size = 3.5, 
            position = position_stack(vjust = 0.5), 
            family = "Source Sans Pro") +
  scale_y_continuous(labels = percent_format(accuracy = 1)) +
  # guides(color = guide_legend(override.aes = list(size = 3))) +
  # scale_color_manual(values = grant_avail_colors, 
  #                    guide = guide_legend(reverse = TRUE)) +
  scale_fill_manual(values = grant_avail_colors) +
  labs(x = NULL, y = NULL) +
  coord_flip() +
  get_datastory_theme(title_axis = "x", tick_axis = "x") 

# Create ggiraph object
girafe(ggobj = p_numbers_per_type_and_year, 
       height_svg = 2.5, 
       options = list(
         opts_toolbar(saveaspng = FALSE),
         opts_hover(css = "fill:#F75858;stroke:#F75858;"),
         opts_tooltip(
           css = get_ggiraph_tooltip_css(),
           opacity = 0.8,
           delay_mouseover = 0,
           delay_mouseout = 0
         )
       ))
```
</div>

<div class="hide-tablet hide-desktop">
```{r share-by-grant-type-mobile, out.width="100%", fig.height=3}
p_numbers_per_type_and_year
```

</div>
<div class="caption">
ERC-Beiträge 2007-2019, Daten von Juni 2020 (CERN & Proof of Concept (PoC) ausgeschlossen). SNF-Beiträge 1998 - 2020 der Projektförderung (inkl. Sinergia und NFP) und fortgeschrittene Karriereförderung (Ambizione, SNF-Förderungsprofessuren, Eccellenza, PRIMA).
</div>
</div>

Der ERC richtet sich mit seinen Beiträgen an die besten Forschenden weltweit. Die Zahlen zeigen, dass die meisten der in der Schweiz forschenden Beitragsempfangenden bereits zuvor vom SNF als erfolgsversprechend beurteilt und somit gefördert wurden.

<div class='info-box'>

### Daten und Methoden

__Daten__

* ERC-Beitragsempfangende (an Schweizer Institution)
    + Daten von Juni 2020 (CERN & Proof of Concept (PoC) ausgeschlossen), <a href="https://erc.europa.eu/projects-figures/erc-funded-projects/" target="_blank">ERC Funded Projects Database</a>
    + Starting Grants (StG), Consolidator Grants (CoG), Advanced Grants (AdG), Synergy Grants (SyG)
    + Ausschreibungsjahre: 2007-2019 (nicht alle Förderinstrumente existierten zu allen Zeiten)

* SNF-Beitragsempfangende
    + Daten von Juni 2020, <a href="http://p3.snf.ch/Pages/DataAndDocumentation.aspx" target="_blank">SNF P3</a>
    + Projektförderung (inkl. Sinergia und NFP) und fortgeschrittene Karriereförderung (Ambizione, SNF-Förderungsprofessuren, Eccellenza, PRIMA)
    + Einreichungsjahre: 1998 - 2020

__Methoden__

* Abgleich der ERC-Beitragsempfangenden mit den SNF-Beitragsempfangenden.

* ERC-Beitragsempfangenden wird dann ein vorheriger SNF-Beitrag zugeordnet, wenn sie __vor dem ersten ERC-Beitrag__ ein erfolgreiches Gesuch (in einem der oben erwähnten Förderinstrumenten) beim SNF eingereicht haben.

* Haben Forschende in der untersuchten Periode mehrere ERC-Beiträge erhalten, wird nur der erste ERC-Beitrag berücksichtigt. Es interessiert hier nur, ob die Forschenden und ihre Forschung __vor Erhalt__ des ersten ERC-Beitrags vom SNF als vielversprechend identifiziert wurden.
</div>
