---
params: 
  title: ""
  publication_date: ""
  doi: ""
output: 
  html_document:
    anchor_sections: false
    theme: null
    highlight: null
    mathjax: null
    css: ["style.css", "https://fonts.googleapis.com/css?family=Source+Sans+Pro:400,700&display=swap"]
    self_contained: true
title: "`r params$title`"
---

```{r general-setup, include=FALSE}
## This file contains the FRENCH version of the data story

# Set general chunk options
knitr::opts_chunk$set(echo = FALSE, fig.showtext = TRUE, fig.retina = 3, 
                      fig.align = "center", warning = FALSE, message = FALSE)

# Install pacman package if needed
if (!require("pacman")) {
  install.packages("pacman")
  library(pacman)
}

# Install snf.datastory package if not available, otherwise load it
if (!require("snf.datastory")) {
  if (!require("devtools")) {
    install.packages("devtools")
    library(devtools)
  }
  install_github("snsf-data/snf.datastory")
  library(snf.datastory)
}

# Load packages
p_load(tidyverse,
       snf.datastory,
       lubridate,
       scales, 
       conflicted, 
       jsonlite,
       readxl,
       here, 
       ggiraph)

# Conflict preferences
conflict_prefer("filter", "dplyr")
conflict_prefer("get_datastory_scheme", "snf.datastory")
conflict_prefer("get_datastory_theme", "snf.datastory")

# Increase showtext package font resolution
showtext_opts(dpi = 320)

# Set the locale for date formatting (Windows)
Sys.setlocale("LC_TIME", "French")

# Create function to print number with local language-specific format 
print_num <- function(x) snf.datastory::print_num(x, lang = "fr")

# Knitr hook for local formatting of printed numbers
knitr::knit_hooks$set(
  inline <- function(x) {
    if (!is.numeric(x)) {
      x
    } else {
      print_num(x)
    }
  }
)
```

```{r print-header-infos, results='asis'}
# Add publication date to header
cat(format(as_datetime(params$publication_date), "%d.%m.%Y"))

# Register the Google font (same as Data Portal, is not loaded twice)
cat(paste0("<link href='https://fonts.googleapis.com/css?family=", 
           "Source+Sans+Pro:400,700&display=swap' rel='stylesheet'>"))
```

```{r story-specific-setup, include=FALSE}
# Micro-level ERC grantees
erc_grantees <- read_csv(here("data", "data.csv"))

# Function for proper ERC call type name formatting and ordering
format_call_types <- function(data) {
  data %>%
    mutate(
      call_type = case_when(
        call_type == "StG" ~ "ERC Starting Grant",
        call_type == "AdG" ~ "ERC Advanced Grant",
        call_type == "CoG" ~ "ERC Consolidator Grant",
        call_type == "SyG" ~ "ERC Synergy Grant"
      ),
      call_type = fct_relevel(
        call_type,
        c(
          "ERC Starting Grant",
          "ERC Consolidator Grant",
          "ERC Advanced Grant",
          "ERC Synergy Grant"
        )
      )
    )
}

# Percentage of ERC grantees with SNSF grant(s)
perc_erc_with_snsf <- erc_grantees %>% 
  count(had_snsf_grants_before) %>% 
  mutate(perc = 100 * (n / sum(n))) %>% 
  filter(had_snsf_grants_before == TRUE) %>% 
  pull(perc)

# Number of ERC grantees with SNSF grant
n_erc_with_snsf <- erc_grantees %>% 
  count(had_snsf_grants_before) %>% 
  filter(had_snsf_grants_before == TRUE) %>% 
  pull(n)

# Number of ERC grantees without SNSF grant
n_erc_without_snsf <- erc_grantees %>% 
  count(had_snsf_grants_before) %>% 
  filter(had_snsf_grants_before == FALSE) %>% 
  pull(n)
```

__Les chercheuses et chercheurs qui travaillent en Suisse ont beaucoup de succès avec les subsides du Conseil européen de la recherche (CER ; en anglais : European Research Council, ERC). Notre analyse montre que jusqu’en 2019, `r round(perc_erc_with_snsf)` % de ces bénéficiaires avaient déjà reçu des fonds du FNS.__

Le FNS est la principale institution suisse d’encouragement de la recherche scientifique. Les subsides de sa large palette d’encouragement soutiennent les chercheuses et les chercheurs à différents stades de leur carrière.

### L’excellence scientifique comme dénominateur commun

Le Conseil Européen de la Recherche (CER) a été créé en 2007. Son objectif est de soutenir les meilleur·es scientifiques du monde qui souhaitent mener des projets de recherche prometteurs en Europe. Les subsides sont élevés et très convoités. L’excellence scientifique est le seul critère d’évaluation du CER. C’est aussi le critère le plus important au FNS.

De 2007 à 2019, le CER a accordé un total de 671 subsides à `r nrow(erc_grantees)` scientifiques pour réaliser des recherches dans des institutions suisses. Comparé aux autres pays, le succès de la Suisse est supérieur à la moyenne.

Les instruments du FNS et du CER diffèrent à certains égards – critères d’admission, nature des projets de recherche financés et procédure de sélection – mais cette situation les rend complémentaires. Cela augmente les chances qu’un instrument de financement approprié soit à disposition de tout type de recherche prometteuse. 


<div class='info-box'>

### Instruments du CER (ERC) 

* __ERC Starting Grants__ : contributions pouvant atteindre 1,5 million d’euros pour 5 ans. Pour les jeunes scientifiques prometteuses et prometteurs ayant 2 à 7 ans d’expérience postdoctorale.

* __ERC Consolidator Grants__ : contributions pouvant atteindre 2 millions d’euros sur 5 ans. Pour les excellent·es chercheuses et chercheurs ayant 7 à 12 ans d’expérience postdoctorale.

* __ERC Advanced Grants__ : contributions pouvant atteindre 2,5 millions d’euros sur 5 ans. Pour les scientifiques établi·es ayant fait leurs preuves.

* __ERC Synergy Grants__ : contributions pouvant atteindre 10 millions d’euros sur 6 ans. Pour répondre à des questions de recherche difficiles qui ne peuvent être résolues que par le travail coordonné d’un groupe sous la direction de 2 à 4 chercheuses ou chercheurs principaux.

</div>

### Différentes parts d’encouragement entre les instruments du CER

Avant leur première bourse du CER, `r n_erc_with_snsf` ou `r round(perc_erc_with_snsf)` % des chercheuses et chercheurs actifs en Suisse avaient reçu au moins un subside dans l’encouragement de projets du FNS (y compris Sinergia et PNR) ou dans l’encouragement de carrières avancées. En outre, `r n_erc_without_snsf` bénéficiaires du CER, soit `r round(100 - perc_erc_with_snsf)` %, n’avaient jamais été soutenu·es par le FNS auparavant. Pour ce groupe, l’analyse de leurs carrières montre que plus de la moitié de ces personnes menaient des recherches en Suisse depuis moins de deux ans lorsqu’elles ont reçu leur première bourse du CER. De plus, près de 60 % de ces `r n_erc_without_snsf` bénéficiaires n’avaient jamais déposé de requête auprès du FNS. En ce qui concerne les quelque 40 % restants, leurs requêtes n’avaient pas reçu l’approbation du FNS. Il s’agit d’un exemple de la façon dont le CER peut compléter les possibilités de financement du FNS.

<div class="plot-box">
<div class="plot-title">Chercheuses et chercheurs avec et sans financement du FNS avant leur première bourse CER</div>
<div class="hide-mobile">
```{r swiss-erc-grantees-micro-desktop-tablet, out.width="100%", fig.height=5}
# Define point colors
grant_avail_colors <- c("Avec subside préalable du FNS" = "#00349E", 
                        "Sans subside préalable du FNS" = "#72E3CE")

# Create ggplot graph (desktop & tablet)
p_observations <- erc_grantees %>%  
  # Add data id for ggiraph
  mutate(data_id = row_number()) %>% 
  # Labelling and order of ERC call types
  format_call_types() %>% 
  # Create nicer labels
  mutate(had_snsf_grants_before = ifelse(had_snsf_grants_before, 
                                         "Avec subside préalable du FNS",
                                         "Sans subside préalable du FNS")) %>% 
  # Format the funding instruments correctly for the tooltip
  mutate(snsf_fis = map_chr(snsf_fis, function(x) {
    if (is.na(x))
      return(NA)
    # Generate the tooltip text, disentangle the data
    str_split(x, "\\|\\|") %>% 
      map_chr(function(x) {
        res <- x %>% 
          str_split(";") %>% 
          map_chr(function(y) {
            paste0(y[1], " (", y[2], ") : ", str_trunc(y[4], 40))
          })
        paste(res, collapse = "<br>")
      })
  }),
  # Newline in call name
  call_type = fct_relabel(call_type, function(x) {
    str_replace_all(x, "ERC", "ERC\n")
  }), 
  # Create link to P3/Cordis for this person
  link = ifelse(!is.na(ApplicantNumber), 
                paste0("http://p3.snf.ch/person-", ApplicantNumber, "-"), 
                paste0("https://cordis.europa.eu/search?q=contenttype%3D%27", 
                       "project%27%20AND%20%2Fproject%2Facronym%3D%27", 
                       project_acronym ,"%27")
  )
  ) %>%
  # Hand over to ggplot
  ggplot(aes(x = call_year, y = fct_rev(call_type),
             fill = had_snsf_grants_before)) +
  geom_jitter_interactive(
    aes(tooltip = paste0("<b>", name, ", ", first_name, "</b><br>",
                         host_institution, "<br>",
                         str_replace(call_type, "\\n", " "), " (", call_year,
                         ") « <b>", project_acronym,
                         "</b> »<br><br>",
                         ifelse(snsf_grants_before == 0, "Aucun",
                                snsf_grants_before),
                         " subside(s) préalable(s) du FNS",
                         ifelse(snsf_grants_before > 0, 
                                paste0(" :<br>", snsf_fis
                                ), "")), 
        data_id = data_id, 
        onclick = ifelse(!is.na(link), paste0('window.open("', link , '")'), 
                         "")),
    shape = 21, width = 0.3, height = 0.3, colour = "white", size = 2.5, 
    stroke = 0.2) +
  get_datastory_theme(remove_plot_margin = TRUE) +
  scale_x_continuous(breaks = seq(2007, 2020, 1)) +
  scale_fill_manual(values = grant_avail_colors) +
  labs(x = NULL, y = NULL) +
  theme(axis.text.x = element_text(angle = 45, hjust = 1),
        axis.text.y = element_text(hjust = 0.5))

# Create ggiraph object
girafe(ggobj = p_observations, 
       height_svg = 3.8, 
       options = list(
         opts_toolbar(saveaspng = FALSE),
         opts_hover(css = "fill:#F75858;stroke:#F75858;"),
         opts_tooltip(
           css = get_ggiraph_tooltip_css(),
           opacity = 0.8,
           delay_mouseover = 0,
           delay_mouseout = 0
         )
       ))
```
</div>
<div class="hide-tablet hide-desktop">
```{r swiss-erc-grantees-micro-mobile, out.width="100%", fig.width=4, fig.height=6}
# Create static graph (mobile)
erc_grantees %>%  
  # Labelling and order of ERC call types
  format_call_types() %>% 
  # Create nicer labels
  mutate(had_snsf_grants_before = ifelse(had_snsf_grants_before, 
                                         "Avec subside préalable du FNS",
                                         "Sans subside préalable du FNS")) %>% 
  # Format the funding instruments correctly for the tooltip
  mutate(snsf_fis = map_chr(snsf_fis, function(x) {
    if (is.na(x))
      return(NA)
    # Generate the tooltip text, disentangle the data
    str_split(x, "\\|\\|") %>% 
      map_chr(function(x) {
        res <- x %>% 
          str_split(";") %>% 
          map_chr(function(y) {
            paste0(y[1], " (", y[2], ") : ", str_trunc(y[4], 40))
          })
        paste(res, collapse = "<br>")
      })
  }), 
  # Newline in call name
  call_type = fct_relabel(call_type, function(x) {
    str_replace_all(x, "ERC", "ERC\n")
  })
  ) %>% 
  # Hand over to ggplot
  ggplot(aes(x = 1, 
             y = fct_rev(call_type),
             fill = had_snsf_grants_before)) +
  geom_jitter(width = 0.5, height = 0.2, shape = 21, 
              colour = "white", size = 2.5, stroke = 0.2) + 
  get_datastory_theme(remove_plot_margin = TRUE) +
  scale_x_continuous(breaks = seq(2007, 2020, 1)) +
  scale_fill_manual(values = grant_avail_colors, 
                    guide = guide_legend(ncol = 1)) +
  labs(x = NULL, y = NULL) + 
  theme(axis.text.y = element_text(hjust = 0.5))
```
</div>
<div class="caption">
Subsides du CER 2007-2019, données de juin 2020 (CERN et Proof of Concept (PoC) exclus). Subsides FNS 1998-2020 dans l’encouragement de projets (y compris Sinergia et PNR) et l’encouragement de carrières avancées (Ambizione, professeur·es boursiers FNS, Eccellenza, PRIMA) 
</div>
</div>
```{r share-by-grant-type-numbers}
# Summarize data & plot it
plot_data <- erc_grantees %>%
  count(call_type, had_snsf_grants_before) %>%  
  group_by(call_type) %>% 
  mutate(freq = n / sum(n)) %>% 
  ungroup()

# Share of Starting grants with SNSF
stg_with_snsf <- plot_data %>% 
  filter(call_type == "StG", had_snsf_grants_before == TRUE) %>% 
  pull(freq) * 100

# Share of Consolidator grants with SNSF
cog_with_snsf <- plot_data %>% 
  filter(call_type == "CoG", had_snsf_grants_before == TRUE) %>% 
  pull(freq) * 100

# Share of Advanced grants with SNSF
adg_with_snsf <- plot_data %>% 
  filter(call_type == "AdG", had_snsf_grants_before == TRUE) %>% 
  pull(freq) * 100

# Share of Synergy grants with SNSF
syg_with_snsf <- plot_data %>% 
  filter(call_type == "SyG", had_snsf_grants_before == TRUE) %>% 
  pull(freq) * 100

```

Le CER propose quatre instruments (voir encadré supra). Dans le cas des Starting Grants, la proportion de chercheuses et chercheurs précédemment financés par le FNS atteint `r round(stg_with_snsf)` %. Ce chiffre est encore plus élevé pour les Consolidator Grants : `r round(cog_with_snsf)` %. Dans le cas des Advanced Grants, la quasi-totalité des scientifiques, soit `r round(adg_with_snsf)` %, ont été financés par le FNS avant leur premier succès au CER. Le chiffre se monte même à `r round(syg_with_snsf)` % pour les `r erc_grantees %>% filter(call_type == "SyG") %>% nrow()` Synergy Grants, qui ne représentent que `r round(100 * (erc_grantees %>% filter(call_type == "SyG") %>% nrow() / erc_grantees %>% nrow()))` % des contributions versées en Suisse par le CER.

<div class="plot-box">
<div class="plot-title">Proportion des bénéficiaires de subsides CER avec ou sans financement préalable du FNS</div>
<div class="hide-mobile">
```{r share-by-grant-type-desktop-tablet, out.width="100%", fig.height=2.5}
# Create the plot
p_numbers_per_type_and_year <- plot_data %>%   
  # Labelling and order of ERC call types
  format_call_types() %>% 
  mutate(# Create nicer labels
    had_snsf_grants_before = ifelse(had_snsf_grants_before, 
                                    "Avec subside préalable du FNS",
                                    "Sans subside préalable du FNS"
    )) %>%
  ggplot(aes(
    x = fct_rev(call_type),
    y = freq,
    tooltip = paste0(
      "<b>", round(freq * 100),
      "%</b> (", n, ") des chercheurs avec ",
      call_type, "<br> avaient ",
      ifelse(
        had_snsf_grants_before == "Avec subside préalable du FNS",
        "au moins une bourse du FNS avant",
        "pas de bourse du FNS avant"
      ),
      "."
    )
  )) +
  # Hack: Add a geom_col under the interactive one, only to be able to provide
  # correct looking legend items (round although bar chart), 
  # geom_col_interactive does not take the argument 'key_glyph'
  geom_col(aes(fill = had_snsf_grants_before), 
           width = 0.1, size = 0.1,
           # Draw point instead of square symbol
           key_glyph = draw_key_dotplot
  ) +
  geom_col_interactive(aes(fill = fct_rev(had_snsf_grants_before)),
                       color = "white", width = 0.7, size = 0.3,
                       show.legend = FALSE) +
  geom_text(aes(label = ifelse(freq >= 0.075,
                               paste0(round(freq * 100), "%"), 
                               "")), color = "white", size = 3.5, 
            position = position_stack(vjust = 0.5), 
            family = "Source Sans Pro") +
  scale_y_continuous(labels = percent_format(accuracy = 1)) +
  # guides(color = guide_legend(override.aes = list(size = 3))) +
  # scale_color_manual(values = grant_avail_colors, 
  #                    guide = guide_legend(reverse = TRUE)) +
  scale_fill_manual(values = grant_avail_colors) +
  labs(x = NULL, y = NULL) +
  coord_flip() +
  get_datastory_theme(title_axis = "x", tick_axis = "x") 

# Create ggiraph object
girafe(ggobj = p_numbers_per_type_and_year, 
       height_svg = 2.5, 
       options = list(
         opts_toolbar(saveaspng = FALSE),
         opts_hover(css = "fill:#F75858;stroke:#F75858;"),
         opts_tooltip(
           css = get_ggiraph_tooltip_css(),
           opacity = 0.8,
           delay_mouseover = 0,
           delay_mouseout = 0
         )
       ))
```
</div>

<div class="hide-tablet hide-desktop">
```{r share-by-grant-type-mobile, out.width="100%", fig.height=3}
p_numbers_per_type_and_year
```

</div>
<div class="caption">
Subsides du CER 2007-2019, données de juin 2020 (CERN et Proof of Concept (PoC) exclus). Subsides FNS 1998-2020 dans l’encouragement de projets (y compris Sinergia et PNR) et l’encouragement de carrières avancées (Ambizione, professeur·es boursiers FNS, Eccellenza, PRIMA) 
</div>
</div>

Les bourses du CER sont destinées aux meilleur·es scientifiques à l’échelle mondiale. Les chiffres montrent que la plupart des bénéficiaires du CER actifs en Suisse avaient déjà été au préalable identifiés comme prometteuses et prometteurs par le FNS et avaient donc reçu un financement de sa part.

<div class='info-box'>

### Données et méthodes

__Données__

* Bénéficiaires de subsides du CER (dans une institution suisse)
    + Données de juin 2020 (CERN & Proof of Concept (PoC) exclus), <a href="https://erc.europa.eu/projects-figures/erc-funded-projects/" target="_blank">ERC Funded Projects Database</a>
    + Starting Grants (StG), Consolidator Grants (CoG), Advanced Grants (AdG), Synergy Grants (SyG)
    + Années de mises au concours : 2007-2019 (tous les instruments d’encouragement n’existaient pas pendant toute cette période.)

* Bénéficiaires du FNS
    + Données de juin 2020, <a href="http://p3.snf.ch/Pages/DataAndDocumentation.aspx" target="_blank">FNS P3</a>
    + Encouragement de projets (y compris Sinergia et PNR) et encouragement de carrières avancées (Ambizione, professeur·es boursiers FNS, Eccellenza, PRIMA)
    + Années de soumission des requêtes : 1998-2020

__Méthodes__

* Comparaison des bénéficiaires du CER avec celles et ceux du FNS.

* Un financement antérieur du FNS est attribué aux bénéficiaires du CER si leur requête a été soumise (dans l’un des instruments d’encouragement mentionnés ci-dessus) au FNS __avant le premier subside CER.__

* Si les chercheuses et chercheurs ont reçu plusieurs subsides du CER au cours de la période considérée, seul le premier est pris en compte. L’intérêt réside ici uniquement dans l’analyse si ces personnes ainsi que leurs recherches ont été identifiées comme prometteuses par le FNS __avant de recevoir__ un premier financement du CER.
</div>
